臺灣高等法院刑事判決　　　　　　　 100年度上訴字第2457號
上　訴　人
即　被　告　謝勝玉
上列上訴人因毒品危害防制條例案件，不服臺灣宜蘭地方法院10
0年度訴字第190號，中華民國100年7月19日第一審判決（起訴案
號：臺灣宜蘭地方法院檢察署100年度毒偵字第244號），提起上
訴，本院判決如下：
    主  文
上訴駁回。
    理  由
一、上訴意旨略以：被告之老公有使用毒品習性，被告係因吸到
    二手煙，才會遭檢察官提起上訴，原審判處有期徒刑10月，
    太重了云云。
二、按刑事訴訟法第350條、第361條、第362條、第367條規定，
    不服地方法院之第一審判決而上訴者，須提出上訴書狀，並
    應敘述具體理由，為上訴必備之程式；其所提出之書狀未敘
    述上訴理由，或僅曾以言詞陳述上訴理由者，均應於上訴期
    間屆滿後20日內補提理由書於第一審法院。第一審法院經形
    式審查，認逾期未補提上訴理由者，應定期間先命補正；逾
    期未補正者，為上訴不合法律上之程式，應以裁定駁回。倘
    已提出上訴理由，但所提非屬具體理由者，則由第二審法院
    以上訴不合法律上之程式，判決駁回。而所謂具體理由，必
    係依據卷內既有訴訟資料或提出新事證，指摘或表明第一審
    判決有何採證認事、用法或量刑等足以影響判決本旨之不當
    或違法，而構成應予撤銷之具體事由，始克當之（例如：依
    憑證據法則具體指出所採證據何以不具證據能力，或依憑卷
    證資料，明確指出所為證據證明力之判斷如何違背經驗、論
    理法則）；倘僅泛言原判決認定事實錯誤、違背法令、量刑
    失之過重或輕縱，而未依上揭意旨指出具體事由，或形式上
    雖已指出具體事由，然該事由縱使屬實，亦不足以認為原判
    決有何不當或違法者（例如：對不具有調查必要性之證據，
    法院未依聲請調查亦未說明理由，或援用證據不當，但除去
    該證據仍應為同一事實之認定），皆難謂係具體理由，俾與
    第二審上訴制度旨在請求第二審法院撤銷、變更第一審不當
    或違法之判決，以實現個案救濟之立法目的相契合，並節制
    濫行上訴（參照最高法院97年度台上字第892號判決意旨）
    。
三、經查：本件原判決依宜蘭縣政府警察局羅東分局100年度毒
    品犯罪嫌疑人尿液採驗作業管制紀錄（檢體編號TP0000000
    ）、慈濟大學濫用藥物檢驗中心檢驗總表等為據，並以被告
    之夫如在房內施用海洛因香菸，被告自可發覺，可隨即離去
    ，且被告尿液中檢出嗎啡陽性反應濃度甚高，顯非吸食二手
    煙所致，認定被告確有施用海洛因之犯行，係犯毒品危害防
    制條例第10條第1項之施用第一級毒品罪，並以被告曾經判
    處有期徒刑，甫於97年6月17日執行完畢，於該有期徒刑執
    行完畢後五年內故意再犯本件，核屬累犯，應依法加重其刑
    。審酌被告曾因施用毒品犯行而送觀察、勒戒及判處徒刑，
    仍不知悛悔，復又觸犯本件犯行，顯示其無戒絕之決心，犯
    後又飾詞否認犯行，未見悔意，並考量被告施用海洛因所為
    係傷害自身健康，對社會所造成之損害尚非直接，及其家庭
    生活狀況、智識程度等一切情狀，量處有期徒刑10月，均已
    詳敘其所憑證據、認定理由及量刑依據。且施用第一級毒品
    法定刑為6月以上5年以下有期徒刑，被告又係累犯，依法應
    予加重，原審所量刑度係在中度刑以下，自難謂有何過重之
    情形。被告上訴理由猶執陳詞，主張其係因在房間內誤吸伊
    夫之二手煙，原審量刑過重云云，但並未依據卷內既有訴訟
    資料或提出新事實、新證據，指摘或表明原審判決有何採證
    認事、用法或量刑等足以影響判決本旨之不當或違法，而構
    成應予撤銷之具體事由。是揆諸前揭規定暨說明，被告上訴
    未敘述具體理由，應認不合法律上之程式，爰不經言詞辯論
    ，逕予駁回。
據上論斷，應依刑事訴訟法第367條前段、第372條，判決如主文
中    華    民    國   100    年    8     月    24    日
            刑事第十七庭  審判長法  官  王炳梁
                                法  官  黃雅芬
                                法  官  陳世宗
以上正本證明與原本無異。
如不服本判決，應於收受送達後10日內向本院提出上訴書狀，其
未敘述上訴之理由者並得於提起上訴後10日內向本院補提理由書
（均須按他造當事人之人數附繕本）「切勿逕送上級法院」。
                                書記官  李佳穎
中    華    民    國   100    年    8     月    24    日
附錄：本案論罪科刑法條全文
毒品危害防制條例第10條
施用第一級毒品者，處 6 月以上 5 年以下有期徒刑。
施用第二級毒品者，處 3 年以下有期徒刑。